【裁判字號】    95,上訴,806
【裁判日期】    950704
【裁判案由】    強盜等
【裁判全文】
臺灣高等法院高雄分院刑事判決         95年度上訴字第806號
上  訴  人
即  被  告  乙○○
                    （現羈押於臺灣高雄看守所）
指定辯護人  本院公設辯護人孫妙岑
上列上訴人因強盜案件，不服臺灣高雄地方法院95年度訴字第36
號中華民國95年4 月18日第一審判決（起訴案號：臺灣高雄地方
法院檢察署94年度偵字第27193 號），提起上訴，本院判決如下
：
     主  文
原判決關於加重準強盜未遂罪部分暨定應執行刑部分均撤銷。
乙○○攜帶兇器竊盜未遂，因脫免逮捕，而當場施以強暴，累犯
，處有期徒刑參年捌月，扣案之螺絲起子貳支、園藝剪刀壹支、
手套壹副，均沒收。
     事  實
一、乙○○前因竊盜案件，經臺灣板橋地方法院判處有期徒刑8
    月，並經臺灣高等法院駁回上訴確定，94年4 月15日執行完
    畢。仍不知悔改，復意圖為自己不法之所有，於94年11月27
    日13時30分許，攜帶其所有客觀上可對人之生命、身體、安
    全構成威脅，具有危險性之螺絲起子2 支及園藝剪刀1 支，
    駕駛不知情之曾越揚所承租之車牌號碼5275-EH 號自小客貨
    車，至高雄市○○區○○街與華安街口之停車場時，見甲○
    ○所有車牌號碼S3-1973 號自小客貨車停放該處，有機可趁
    ，乃以長度不詳之鐵絲（未扣案）勾開該汽車引擎蓋開關，
    開啟汽車引擎蓋後，手持螺絲起子及園藝剪刀擬拆剪該自小
    客貨車之行車電腦之際，適甲○○偕同其妻林陳玉鳳及其子
    林修弘共乘他部自小客車行經該處，為林修弘發覺而上前質
    問，乙○○見事跡敗露，為達脫免逮捕之目的，遂持上開螺
    絲起子作勢欲揮打林修弘，林修弘趁隙奪下螺絲起子後，甲
    ○○亦加入欲制伏乙○○，雙方因而發生拉扯，乙○○於拉
    扯間再取出前開園藝剪刀對林修弘、甲○○及正欲上前制止
    之林陳玉鳳揮劃並恫嚇：如不放開就要刺下去和你拼等語，
    以此方式當場對林修弘、甲○○及林陳玉鳳施以強暴、脅迫
    ，進而與林修弘發生扭打雙方倒在地上，林修弘跌倒時受有
    右手肘及右膝多處擦挫傷、林陳玉鳳亦受有右手無名指劃傷
    之傷害。嗣經警獲報到場，乙○○遭林修弘等人合力制伏。
    並扣得乙○○所有，供犯罪所用之上開螺絲起子2 支、園藝
    剪刀1 支及手套1 副。
二、案經高雄市政府警察局鼓山分局報請臺灣高雄地方法院檢察
    署檢察官偵查起訴。
    理  由
一、證據能力方面：
(1)、按被告以外之人於審判外之言詞或書面陳述，除法律有規定
    者外，不得作為證據，刑事訴訟法第159 條固定有明文，惟
    被告以外之人於審判外之陳述，雖不符同法第159 條之1 至
    之4 規定，而經當事人於審判程序同意作為證據，法院審酌
    該言詞陳述或書面陳述作成時之情況，認為適當者，亦得為
    證據。又當事人、代理人或辯護人於法院調查證據時，知有
    第159 條第1 項不得為證據之情形，而未於言詞辯論終結前
    聲明異議者，視為有前項之同意，同法159 條之5 規定甚明
    。本件證人甲○○、林修弘於警詢中之陳述，為審判外陳述
    ，屬於傳聞證據，然警詢筆錄均經各該證人閱後簽名或按捺
    指紋，其真實性及程序之正當性，應無疑義，檢察官、被告
    及其辯護人於本院準備程序對於上述供述證據之作為證據方
    法，亦未表示爭執，本院審酌上開言詞陳述作成時之證據取
    得過程並無瑕疵，且與待證事實具有關連性等情況，認為適
    當，應認依刑事訴訟法第159 條之5 第1 項之規定，得為證
    據，有證據能力。又被告以外之人於偵查中向檢察官所為陳
    述，除顯有不可信之情況者外，得為證據，刑事訴訟法第15
    9 條之1 第2 項定有明文。偵查中對被告以外之人（包括證
    人、鑑定人、告訴人、被害人及共同被告等）所為之偵查筆
    錄，或被告以外之人向檢察官所提之書面陳述，性質上均屬
    傳聞證據。然檢察官偵查中向被告以外之人所取得之陳述，
    原則上均能遵守法律規定，可信度極高，故被告以外之人於
    偵查中已具結，除反對該項供述得具有證據能力之一方已釋
    明「顯有不可信之情況」之理由外，不宜因該證人未於法院
    審理時接受交互詰問而遽指該證人於偵查中之陳述不具證據
    能力。故本件證人甲○○、林修弘於檢察官偵查中所為之陳
    述，均依法具結，且復無證據足認渠等於檢查官偵查中之供
    述有何顯不可信之情況，依上說明，自有證據能力。
(2)、按刑事訴訟法第159 條之4 規定: 「除前三條之情形外，下
    列文書亦得為證據：一除顯有不可信之情況外，公務員職務
    上製作之紀錄文書、證明文書。二除顯有不可信之情況外，
    從事業務之人於業務上或通常業務過程所須製作之紀錄文書
    、證明文書。三除前二款之情形外，其他於可信之特別情況
    下所製作之文書。」，本件三泰醫院出具之診斷證明書屬於
    從事業務之人業務上製作之文書，經查無顯不可信之情況，
    符合刑事訴訟法第159 條之4 第3 款規定文書之要件，具有
    證據能力。
(3)、傳聞法則乃對於被告以外之人於審判外之言詞或書面陳述，
    亦即針對被告以外之人於審判外以言詞或書面所為之供述證
    據而為之規範。卷附現場照片，乃以科學、機械之方式，對
    於當時狀況所為忠實且正確之記錄，性質上並非供述證據，
    無刑事訴訟法第159 條第1 項規定之適用。
二、認定犯罪事實所憑之證據及理由：
    訊據上訴人即被告乙○○（下稱被告）矢口否認有於94年11
    月27日13時30分許，攜帶兇器竊盜未遂後，為脫免逮捕而當
    場施強暴、脅迫之犯行，辯稱：伊被車主甲○○發現行竊後
    ，遭甲○○父子及一群人將伊手抓住及毆打，伊僅因疼痛而
    有所掙扎，並未有持螺絲起子、園藝剪刀揮舞之行為云云；
    辯護人則以︰被告行竊經發現後，隨即遭壓制在地，並拳打
    腳踢，並無任何為脫免逮捕而施以強暴、脅迫之行為，且被
    害人僅有輕微之抓擦傷，因係逮捕現行犯之時所造成等語以
    為置辯。經查：
  (1)被告於94年11月27日13時30分許，攜帶其所有之螺絲起子2
    支及園藝剪刀1 支，駕駛不知情之曾越揚所承租之車牌號碼
    5275-EH 號自小客車至高雄市○○區○○街與華安街口之停
    車場時，見被害人甲○○所有車牌號碼S3-1973 號自小客貨
    車停放該處，有機可趁，乃先手戴手套，以長度不詳之鐵絲
    勾開該自小客貨車引擎蓋開關，開啟汽車引擎蓋後，手持螺
    絲起子及園藝剪刀正擬拆剪該自小客貨車之行車電腦之際，
    即為被害人甲○○及其子林修弘等人發現，致竊盜未得逞之
    事實，業據被告於警詢、檢察官偵查中、原審及本院審理時
    供承不諱，核與證人甲○○、林修弘於警詢及偵查中供證之
    情節相符。
  (2)被告打開被害人甲○○所有上開自小客貨車之前引擎蓋，於
    行竊引擎蓋內之行車電腦尚未得逞時，遭林修弘、甲○○發
    現，為脫免逮捕，遂持上開螺絲起子作勢欲擊打證人林修弘
    ，經證人林修弘趁隙奪下螺絲起子後，被害人甲○○亦加入
    與林修弘欲共同制伏乙○○，雙方因而發生拉扯，被告於拉
    扯間再取出前開園藝剪刀揮劃，對證人林修弘、被害人甲○
    ○及正欲上前制止之證人林陳玉鳳恫嚇：如不放開就要刺下
    去和你拼等語，而當場對林修弘、林陳玉鳳、甲○○施以強
    暴、脅迫，進而與證人林修弘發生扭打雙方倒地，致林修弘
    受有右手肘及右膝多處擦挫傷、林陳玉鳳在旁亦受有右手無
    名指劃傷之傷害等情，業據證人林修弘於警詢證述：「我是
    於94年11月27日下午13時35分許，當時我與家人外出吃飯駕
    VO-7546 自小客車返回家中時，發現我停放在高雄市○○區
    ○○街與裕民街口空地停車場的福斯牌2500CC藍色自小客車
    ，車牌號碼：S3-1973 號，引擎蓋被打開且有一名陌生中年
    男子拿著一把中型十字螺絲起子站在車前，當時我下車查看
    並問該名男子在做什麼，那名男子回答我說他在修理自己的
    車子，我就告訴該陌生中年男子說那輛福斯汽車是我們的，
    那名中年男子就將十字螺絲起子放在我福斯牌車上，右手就
    持另一把大型的螺絲起子做勢要打我，我就將那一把螺絲起
    子搶下，當時原本與我同在車上的我父親甲○○與我母親林
    陳玉鳳就立即下車上前幫忙，我以左手抓住該男子胸口，那
    名男子又從褲子口袋中拿出一把園藝剪刀高舉並恐嚇我說如
    果我不放開，他就要刺下去（台語），當時我左手就放開該
    男子胸口，並抓住該園藝剪刀，之後雙方就扭打在地上，不
    久我和我父親與我母親就合力將該園藝剪刀搶下，這時警方
    有到達現場幫助我們將該男子逮捕」、「（你右手肘及右膝
    蓋附近的擦傷是如何造成？）因要抓該陌生男子時，他因持
    園藝剪刀要刺我，我與他在地上扭打時造成的」等語（高市
    警鼓分三字第940024245 號警詢卷第16-19 頁）、於偵查中
    證述：「情況就如同我父親甲○○所述，我發現他（即被告
    ）把我們的自小客貨車引擎蓋打開時，我就下車對被告說，
    你在做什麼，被告就說他在修理自己的車子，我告訴他，這
    是我們的車子，被告就拿出一支很大的螺絲起子，做勢要打
    我，我就去把他手上的螺絲起子搶下來，我爸媽就要上前制
    止被告，被告就突然拿出一把剪刀在右手，被告就說，如果
    我們不離開，他要刺我們，接著我、我父母就與被告發生拉
    扯，要搶他的剪刀，在混亂中，我就叫被告將剪刀放下，剛
    開始被告不願意，後來被告有將剪刀放下，剛好警察就來了
    」等語（偵字第27193 號第19-22 頁），證人甲○○於警詢
    證述：「我是於94年11月27日下午13時35分許，當時我兒子
    林修弘開車載我及我太太外出吃飯返家，我原本在車上睡覺
    ，聽到我太太在喊有人要偷我們車子，我就醒來發現我所有
    停放在高雄市○○區○○街與裕民街口空地停車場的福斯牌
    自小客車車牌號碼：S3-1973 號，引擎蓋被打開而有一男子
    拿一把螺絲起子站在車前，當時林修弘下車查看，後來我就
    看到那名男子右手手持一把螺絲起子做勢要打林修弘，我就
    上前要幫忙，我用手抓住那支螺絲起子，而我兒子就將那一
    把螺絲起子搶下，當時我又看見那名男子拿著一把剪刀（類
    似園藝用剪刀）說如果我們不放開他就要刺下去（台語），
    而後來我與我兒子及我太太林陳玉鳳就合力將該名男子抓住
    壓在地上，這時警方也到達現場幫助我們」（高市警鼓分三
    字第940024245 號警詢卷第13-15 頁）等語、於偵查中結證
    ：「94年11月27日下午1 點半左右，我與我太太及兒子、媳
    婦去吃完飯回家，車子開到我們家附近華安街的停車場時，
    我聽到我太太說有人在偷我們的車子，我們下車時，被告已
    經將我們的自小客車引擎蓋打開，我兒子去問他，被告就說
    車子是他的，我就跟他說，你知不知道這輛車子的車主是誰
    ，被告說車子是他的，我就告訴他我是車主，被告就拿起螺
    絲起子做勢要打我們，我兒子林修弘就趕快把他的手握住，
    我就對我太太說，趕快叫警察來，被告就說你叫警察來做什
    麼，我與我兒子林修弘就與被告發生拉扯，我與我兒子林修
    弘就抱住被告，突然間，被告不知道從哪裡拿出一把剪刀，
    我太太過來說，不要再拉扯，要把我們拉開，就遭被告拿的
    剪刀劃到，後來警察就來了，被告就沒有再與我們拉扯，乖
    乖站在那邊」、「（被告拿出剪刀時有無說，如果你們不放
    開他，就要刺下去？）有」等語明確（偵字第27193 號第19
    -22 頁），且經證人林陳玉鳳於原審審理時證述：「當時發
    現被告時，是我先生甲○○和我兒子林修弘先過去車子旁邊
    ，我當時還在我們開來該部自小客車車上，後來我看到我兒
    子跟被告在拉扯，被告手上揮舞園藝剪刀，我才過去，我過
    去之後，我兒子才從被告後方摟住被告，被告想要掙脫，當
    時他手上只有拿一支工具（剪刀）在揮舞」、「我想要過去
    搶下被告手上的工具，被告在掙扎，所以我就被被告手上的
    工具割傷」、「我的右手無名指指尖處有被割傷，但是我沒
    有去驗傷，現在已經看不太出來」等語屬實。被告於警詢時
    亦供稱: 「我正竊取該自小客車之車用電腦時，未得手即被
    發現，車主及其兒子過來圍毆我，我忍不住才拿出園藝剪高
    舉並以台語說: 你若不放開再繼續打我，我即要刺下去和你
    拼」等語（高市警鼓分三字第94002424 5號警詢卷第3-6 頁
    ），其於審判外陳述: 有拿出園藝剪高舉並說你若不放開再
    繼續打我，我即要刺下去等語，核與證人林修弘、甲○○、
    林陳玉鳳之上開證詞大致相符，又上開證人與被告素無怨隙
    ，應無恣意捏造事實誣陷被告之可能，是證人上開證詞，自
    堪採信。
  (3)被告雖辯稱伊與林修弘雙雙跌倒，伊被壓制在地上，不知為
    何林陳玉鳳手指頭會受傷，伊當時沒有反抗能力云云，按刑
    法第329 條規定「竊盜或搶奪，因防護贓物、脫免逮捕或湮
    滅罪證，而當場施以強暴脅迫者，以強盜論」，其中所謂強
    暴，係指直接或間接對於人之身體施以暴力，壓制被害人之
    抗拒，或使被害人處於難以抗拒之狀態而言。所謂之施以強
    暴脅迫，係指行竊或行搶者因防護贓物等原因，而對被害人
    或逮捕者施以積極之強暴、脅迫等攻擊行為，以阻止被害人
    、逮捕者之取贓、逮捕或蒐證等行動；如僅係消極的扭動、
    掙脫、拉扯等舉止，雖亦可能影響前述取贓、逮捕或蒐證等
    之舉動，其不法之內涵固不足以與強盜罪之不法內涵等量齊
    觀。本院觀證人林修弘所受之傷勢在於右手肘及右膝多處擦
    挫傷（傷口0.5 ×0.5 公分、2 ×1 公分兩處、1 ×1 公分
    兩處），有三泰醫院診斷證明書1 紙在卷足憑（高市警鼓分
    三字第9400 24245號警卷第58頁），被告供稱是林修弘跌倒
    造成固非全然不可採，然需探究何以林修弘會跌到受傷，如
    係被告之主動攻擊而造成林修弘跌倒受傷，則不能謂被告僅
    有消極之掙脫而其掙脫行為之不法內涵尚不足與強盜罪之不
    法內涵同視。依上開證人之證詞可知，被告於證人甲○○、
    林修弘靠近加以質問何以打開該車引擎蓋且表明自己是車主
    身分，在林修弘尚無主動追捕、拉扯、甚至攻擊被告之舉動
    出現之時，被告即有先持螺絲起子做勢毆打以嚇阻林修弘之
    積極舉動，而於林修弘將螺絲起子搶下時，被告更未放棄其
    作勢嚇阻之脅迫行為，反而持園藝剪刀恫稱: 如果證人不放
    開，伊就要刺下去和你拼，顯然被告已有主動之攻擊行為而
    非單純之消極扭動、掙脫舉止可比，被告既先有主動且當場
    實施強暴脅迫行為，更於林修弘欲爭奪搶下被告所持之兇器
    以防自己及家人受傷時，為求脫逃與林修弘有肢體接觸發生
    拉扯，造成林修弘之右手肘、右膝受傷，該傷勢顯係因被告
    先實施強暴行為後接續下來而造成，被告之掙脫行為造成林
    修弘之上開傷勢，顯非單純要掙脫逃離致身體與林修弘有所
    接觸，而係對林修弘已有施以強暴。再依據證人林陳玉鳳陳
    稱: 伊靠近被告而遭劃傷等語，更足認林陳玉鳳係遭被告揮
    舞凶器之時閃避不及而造成，被告之攻擊行為自構成加重準
    強盜罪，應可認定，被告否認加重準強盜犯行，應屬卸責之
    詞，不足為採。
  (3)此外，復有高雄市三泰醫院出具之診斷證明書1 紙及查獲現
    場照片4 幀（見警A 卷第48至49頁）附卷可稽，並有被告攜
    帶作為竊盜使用及為脫免逮捕而持以施以強暴、脅迫行為之
    螺絲起子2 支、園藝剪刀1 支及手套1 副扣案可證。此部分
    事證明確，被告犯行，堪予認定。
三、論罪科刑部分：
  (一)按刑法第321 條第1 項第3 款之攜帶兇器竊盜罪，係以行為
    人攜帶兇器竊盜為其加重條件，此所謂兇器，其種類並無限
    制，凡客觀上足對人之生命、身體、安全構成威脅，具有危
    險性之兇器均屬之，且祇須行竊時攜帶此種具有危險性之兇
    器為已足，並不以攜帶之初有行兇之意圖為必要（最高法院
    79年臺上字第5253號判例足資參照），而被告所持之螺絲起
    子2 支，均為塑膠柄，金屬材質，前端尖銳；另園藝剪刀為
    塑膠握柄，金屬材質，前端銳利，有照片附卷可參，若持之
    用以攻擊人體，顯足以造成傷害，是可認該等物品客觀上足
    以對人之生命、身體安全構成威脅，具有危險性，自屬兇器
    無訛。
  (二)次按刑法第329 條準強盜罪之所謂施強暴或脅迫，只須有此
    行為即為已足，不以至使人不能抗拒為必要，此與強盜罪係
    以強暴、脅迫等手段，致使被害人不能抗拒為構成要件者不
    同。而所謂強暴，謂直接或間接對於人施以暴力，壓制被害
    人之抗拒，或使被害人處於不能抗拒之狀態；而所稱之脅迫
    ，衹要在客觀上可使人發生恐怖觀念之行為，即足當之，至
    該人是否因而心生畏怖，則非所問，（最高法院93年台上字
    第1470號判決要旨可資參照）。又刑法所謂之準強盜罪，係
    以竊盜或搶奪為前提，在脫免逮捕之情形，其竊盜或搶奪既
    遂者，即以強盜既遂論，如竊盜或搶奪為未遂，即以強盜未
    遂論，（最高法院68年台上字第2772號判例要旨參照）；另
    刑法第329 條之以強盜論，即以強盜罪相當條文處罰之意，
    並非專以刑法第328 條第1 項之強盜罪，故第330 條所謂犯
    強盜罪，不僅只是指自始犯強盜罪而言，及依刑法第329 條
    以強盜論，亦包括之。（最高法院25年上字第6626號判例意
    旨參照）。核被告所為，係犯刑法第329 條之準強盜罪而有
    同法第321 條第1 項第3 款情形，應論以刑法第330 條第2
    項、第1項 之加重強盜未遂罪。公訴意旨認被告所為係犯刑
    法第329 條之準強盜罪，然該條文本身並無罰則，觀起訴事
    實記載被告攜帶兇器竊取甲○○所有自小客貨車之行車電腦
    未遂後，為脫免逮捕，當場持螺絲起子、園藝剪刀施以強暴
    、脅迫行為等情，核屬刑法第329 條之準強盜罪，而有刑法
    第321 條第1 項第3 款之加重情形，起訴書未引用刑法第33
    0 條1 、2 項，應係漏引，本院應予增列，尚不生變更起訴
    法條問題。又犯強盜罪，於實施強暴行為之過程中，如別無
    傷害之故意，僅因拉扯致被害人受有傷害，乃施強暴之當然
    結果，固不另論傷害罪；然因強盜罪非以傷害人之身體為當
    然之手段，若具有傷害犯意且發生傷害之結果，自應另負傷
    害罪責，如經合法告訴且與強盜罪有方法結果之牽連關係，
    即應依刑法第55條之規定處斷（最高法院91年度臺上字第14
    41號、第5201號判決要旨參照），本件被告於加重準強盜過
    程中，致被害人林修弘、林陳玉鳳受傷之結果，觀被害人林
    修弘傷勢是在手肘、膝蓋部位，應係扭打中跌倒造成，林陳
    玉鳳傷在右手無名指，顯見是被告揮舞凶器之時造成，難認
    被告另萌傷害之犯意，應認係當場實施強暴行為致被害人受
    傷之當然結果，不另論傷害罪；被告前因竊盜案件，經判處
    有期徒刑8 月確定，於94年4 月15日執行完畢，有台灣高等
    法院被告前案紀錄表在卷足憑，其於5 年以內再犯有期徒刑
    以上之罪，為累犯，應依法加重其刑。又被告著手於犯罪行
    為之實行而未得逞，為未遂犯，應依刑法第26條前段規定，
    按既遂犯之刑減輕之。上開加重強盜未遂罪刑之加減，應先
    加後減之。
二、原審以事證明確，予以論罪科刑，固非無見，然被告於竊盜
    未遂時，為脫免逮捕而以單一之犯意，於密接之時間，以相
    同之手法接續對於林修弘、甲○○、林陳玉鳳施以強暴行為
    ，為接續犯，屬實質上一罪，原審對被害法益部分未加以敘
    明，稍有疏失，被告上訴仍陳詞否認有犯加重準強盜未遂罪
    ，雖無理由，然原判決既有可議之處，自應由本院將原判決
    關於加重準強盜未遂罪所處罪刑及定應執行刑部分撤銷，另
    行判決。爰審酌被告曾有竊盜前科，此有臺灣高等法院被告
    前案紀錄表在卷可參，竟仍不知上進循正當管道賺取財物，
    而破壞社會秩序，危害人民財產安全，且為脫免逮捕竟施強
    暴行為於被害人，惡性非輕，惟念其犯後坦供大部分犯行，
    態度尚可，並期確能有悔悟之心等一切情狀，量處如主文第
    二項所示之刑，以示懲儆。扣案之螺絲起子2 支、園藝剪刀
    1 支及手套1 副，均為被告所有，已據其供承在卷；手套1
    副為被告實施上開竊盜犯行時所用之物，而扣案之螺絲起子
    2 支、園藝剪刀1 支，係被告為上開竊盜犯行所攜帶在身上
    之物品，且係為脫免逮捕而對被害人施以強暴行為持以犯罪
    之物，爰依刑法第38條第1 項第2 款規定，宣告沒收之。至
    於被告持有以打開汽車引擎蓋之鐵絲並未扣案，衡情已滅失
    ，爰不另宣告沒收。
三、被告所犯連續加重竊盜部份，於本院撤回上訴而確定，併此
    說明。
據上論斷，應依刑事訴訟法第369條第1項前段、第364條、第299
條第1項前段、刑法第321條第1項第3款、第329條、第330條第2
項、第1 項、第2 條第1 項前段、修正前刑法第47條、第26條前
段、第38條第1 項第2 款，判決如主文。
本案經檢察官邱榮藏到庭執行職務。
中    華    民    國    95    年    7     月    4    日
                  刑事第八庭    審判長法  官  李炫德
                                      法  官  李淑惠
                                      法  官  簡志瑩
以上正本證明與原本無異。
如不服本判決應於收受本判決後10日內向本院提出上訴書狀，其
未敘述上訴理由者，並得於提起上訴後10日內向本院補提理由書
狀（均須按他造當事人之人數附繕本）「切勿逕送上級法院」。
中    華    民    國    95    年    7     月    4    日
                                      書記官  白  蘭
附錄本判決論罪科刑法條：
中華民國刑法第321條第1項第3款
犯竊盜罪而有左列情形之一者，處6 月以上、5 年以下有期徒刑
：
一  於夜間侵入住宅或有人居住之建築物、船艦或隱匿其內而犯
之者。
二  毀越門扇、牆垣或其他安全設備而犯之者。
三  攜帶兇器而犯之者。
四  結夥三人以上而犯之者。
五  乘火災、水災或其他災害之際而犯之者。
六  在車站或埠頭而犯之者。
中華民國刑法第329條
(準強盜罪)
竊盜或搶奪，因防護贓物、脫免逮捕或湮滅罪證，而當場施以強
暴脅迫者，以強盜論。
中華民國刑法第330條第1項、第2項
犯強盜罪而有第321 條第1 項各款情形之一者，處7 年以上有期
徒刑。
前項之未遂犯罰之。


司法院資訊處製作；財團法人民間司法改革基金會備份。
